臺灣士林地方法院民事簡易判決
111年度士簡字第1331號
原      告  鄭秀敏  
被      告  林麗蘭  
訴訟代理人  謝銘坤  
上列當事人間請求清償借款事件，本院於民國111年10月27日言
詞辯論終結，判決如下：
    主  文
原告之訴及其假執行之聲請均駁回。
訴訟費用新臺幣肆仟捌佰伍拾元由原告負擔。
    事實及理由要領
一、原告主張：
(一)被告於民國99年間向原告借款，原告於99年7月20日自京城
    銀行西螺分行匯款新臺幣（下同）44萬3,300元至被告玉山
    商業銀行新莊分行帳戶，原告前於110年6月間向本院聲請調
    解，並以調解聲請書送達作為催告返還借款之通知，惟原告
    迄今未返還，乃依消費借貸之法律關係，提起本件訴訟等語
    ，並聲明求為判決被告應給付原告44萬3,300元，及自110年
    7月1日起至清償日止，按週年利率5％計算之利息，且願供擔
    保請准宣告假執行。
(二)對被告抗辯之陳述：被告沒有跟原告的互助會，被告向原告
    借款時，原本是要借50萬元，我提議以49萬元以下不用寫明
    細（銀行匯款不用寫明細），所以就扣除被告欠SPA保養品
    款項5萬6,700元，原告因此匯款44萬3,300元，才有零頭在
    那裡等語。　
二、被告則以：被告否認有向原告借款，兩造先前雖時有金錢往
    來，然被告經濟狀況良好，實無向原告借款之必要及可能。
    原告於99年間向被告表示伊擬與訴外人林鴻志投資LED生意
    ，亟需50萬元周轉，並稱3個月內即可還款云云，被告遂於
    同年4月借予50萬元，並以現金交付之，後原告於同年7月20
    日扣除被告應給付之合會會款5萬6,700元後，將應清償被告
    之款項44萬3,300元匯款存入被告帳戶，亦即原告所稱匯款
    實係為清償向被告所為之借款之故，非本於借貸意思交付該
    筆款項等語，資為抗辯，並聲明求為判決駁回原告之訴，如
    受不利判決，願供擔保請准宣告免為假執行。
三、本院得心證之理由
　　本件原告主張其於99年7月20日匯款44萬3,300元至被告帳戶
    之事實，已據其提出匯款委託書為證，為被告所不爭執，堪
    信為真。惟原告主張被告應返還上開款項乙情，則為兩造所
    爭執，被告並以上開情詞置辯，茲審認如下：
(一)按稱消費借貸者，謂當事人一方移轉金錢或其他代替物之所
    有權於他方，而約定他方以種類、品質、數量相同之物返還
    之契約。民法第474條第1項定有明文。又消費借貸者，於當
    事人間必本於借貸之意思合致，而有移轉金錢或其他代替物
    之所有權於他方之行為，始得當之。是以消費借貸，因交付
    金錢之原因多端，除有金錢之交付外，尚須本於借貸之意思
    而為交付，方克成立。倘當事人主張與他方有消費借貸關係
    存在者，自應就該借貸意思互相表示合致及借款業已交付之
    事實，均負舉證之責任，其僅證明有金錢之交付，未能證明
    借貸意思表示合致者，仍不能認為有該借貸關係存在（最高
    法院98年度台上第1045號判決參照）。次按當事人主張有利
    於己之事實者，就其事實有舉證之責任。民事訴訟法第277
    條前段定有明文。
(二)經查，關於兩造間借貸乙情，原告並未提出何事證資料以證
    明兩造間有借貸之意思，且依被告所提出之手寫筆記載有原
    告還款44萬3,300元、扣除5萬6,700元匯款等內容，是以，
    原告主張之事實是否可信，並非無疑。在原告上無提出更為
    有利之事證下，現有證據之證明力尚難達優越之蓋然性。故
    原告請求被告給付44萬3,300元之本息，委難憑採。
四、從而，原告依上開法律關係，訴請被告給付44萬3,300元，
    及自110年7月14日起至清償日止，按週年利率5％計算之利息
    ，為無理由，應予駁回，其假執行之聲請失所附麗，併予駁
    回。
五、本件係就民事訴訟法第427條第1項訴訟適用簡易程序所為原
    告敗訴之判決，依同法第389條第1項第3款之規定，並依職
    權確定訴訟費用為4,850元（第一審裁判費）由原告負擔。
中　　華　　民　　國　　111 　年　　11　　月　　10　　日
                  士林簡易庭  法  官  楊峻宇
以上為正本係照原本作成。
如不服本判決，應於判決送達後20日內向本庭提出上訴狀。（須
按他造當事人之人數附繕本）。 
中　　華　　民　　國　　111 　年　　11　　月　　10　　日
                              書記官  蘇彥宇